---
title: "Twitter Şefaflık Raporu Verileri"
output: html_notebook
---

#### 1. Paketler
```{r warning=FALSE}
library("tidyverse")
library("lubridate")
library("forcats")
library("scales")

```

#### 2. Verileri içeri aktarma ve birleştirme

```{r}
ttr_select <- readRDS("C:/Users/Sadettin/Rstats/twitter-transparency-report/ttr_select.rds")

```

Veriler içeri aktarıldı birleştirildi ve formatlarıda ayarlandı.Bir göz atalım.
```{r}
glimpse(ttr_select)
```

Verisetindeki problem yıl verisinin sadece time-period olarak verilmes. Raporlar her 6 ayda bir yayınlandığı için yıl verisini ayrıca eklemeliyiz.

```{r}

ttr_select2 <- ttr_select %>% mutate( year = case_when(
  time_period == "January - June 2012" | time_period =="July - December 2012"~ "2012",
  time_period == "January - June 2013" | time_period =="July - December 2013"~ "2013",
  time_period == "January - June 2014" | time_period =="July - December 2014"~ "2014",
  time_period == "January - June 2015" | time_period =="July - December 2015"~ "2015",
  time_period == "January - June 2016" | time_period =="July - December 2016"~ "2016",
  time_period == "January - June 2017" | time_period =="July - December 2017"~ "2017",
  time_period == "January - June 2018" | time_period =="July - December 2018"~ "2018"
)) %>% select(country,year, everything()) %>% filter(!(country == "Total" | country =="TOTAL")) %>% mutate(percent_of_witheld_content = percent_of_witheld_content/100)

saveRDS(ttr_select2, "ttr_select2.rds")

```


2016 ve 2017 raporlarını içeri aktarıp veri setlerini birleştirelim
```{r}
ttr1617 <- readRDS("C:/Users/Sadettin/Rstats/twitter-transparency-report/ttr1617.rds") %>% select(everything(), percent_of_witheld_content = percentage_of_witheld_content)
View(ttr1617)

ttr_all <- bind_rows(ttr_select2, ttr1617)
View(ttr_all)

saveRDS(ttr_all, "ttr_all.rds")
write_csv(ttr_all,"C:/Users/Sadettin/Rstats/twitter-transparency-report/ttrall.csv")
```


Veri seti hazır. Bir göz atalım.
```{r}
glimpse(ttr_all)
```
```{r}
ttr_all
```


#### 3. Verilerin analizi ve görselleştirmesi

Son olarak raporun yayınlandığı yıllara göre en yüksek tweet kaldımar talebinde bulunan ilk 10 ülkeyi görselleştirelim

```{r}
ttr_all1 <- ttr_all %>%
  group_by(country,year) %>% 
  summarize (sumofreq = sum(removal_request_court,removal_request_other)) %>%
  arrange(desc(sumofreq))
ttr_all1
```

Genel olarak yıllara göre ülkelerin durumuna bakalım

```{r}
ttr_all1 %>% ungroup() %>% top_n(50, sumofreq) %>% 
  ggplot(aes(fct_reorder(country, sumofreq),sumofreq))+geom_col()+facet_wrap(~year, scales = "free_x")+coord_flip() 
```


Veriyi biraz sadeleştirerek dönemler yerine yıl verisi üzerinden görselleştirelim
```{r}
ttr_all_tidy <- ttr_all1 %>% ungroup() %>% mutate(year1 = ymd(year, truncated = 2L), year1 = year(year1))
ttr_all_tidy
```

Görülüyor ki 2014-18 arasında Türkiye en çok kaldırma talebi yapmış 

```{r}
ttr_all_tidy %>% filter(country %in% c("Russia","Turkey", "Brazil","France")) %>%
  ggplot(aes(year,sumofreq, fill = country))+ geom_col(position = "dodge")
```
